【裁判字號】    88,易,1887
【裁判日期】    890824
【裁判案由】    偽造文書
【裁判全文】
臺灣桃園地方法院刑事判決                        八十八年度易字第一八八七號
    公  訴  人  臺灣桃園地方法院檢察署檢察官
    被      告  甲○○
右列被告因偽造文書案件，經檢察官提起公訴（八十八年度偵字第八五三七號）及移
送併辦（八十九年度偵字第一三號），本院判決如左：
    主  文
本件免訴。
    理  由
一、公訴意旨略以：被告甲○○於民國八十七年十月十六日晚上十一時許，在桃園縣
    大溪鎮○○○○○路口下坡五十公尺處，因侵占案件遭警方逮捕，在桃園縣警察
    局大溪分局南雅派出所製作筆錄時，偽造「陳聖全」之署押及指印於警訊筆錄上
    ，並接續於翌日十七日零時三十分，在桃園市○○路二二巷二四弄七號，偽造「
    陳聖全」之署押及指印於搜索扣押筆錄上，復接續於同年月十七日晚上七時十五
    分許，在臺灣桃園地方法院檢察署八十八年度偵字第一五五五八號侵占案件中，
    偽造「陳聖全」之署押於訊問筆錄上，足生損害於司法機關偵查犯罪之正確性及
    陳聖全本人之權益，因認被告甲○○涉犯刑法第二百十七條偽造署押罪嫌。
二、按案件曾經判決確定者，應諭知免訴之判決，刑事訴訟法第三百零二條第一款定
    有明文。又訴訟上所謂一事不再理原則，關於實質上一罪或裁判上一罪，亦均有
    其適用，最高法院六十年臺非字第七七號亦著有判例。本件經查，公訴人所認被
    告甲○○於八十七年十月十六日晚上十一時許，在桃園縣警察局大溪分局南雅派
    出所製作筆錄時，偽造陳聖全之署押及指印於警訊筆錄上，並接續於翌日十七日
    零時三十分許，在桃園市○○路二二巷二四弄七號，偽造陳聖全之署押及指印於
    搜索扣押筆錄上，復接續於同年月十七日晚上七時十五分許，在臺灣桃園地方法
    院檢察署八十八年度偵字第一五五五八號侵占案件中，偽造陳聖全之署押於訊問
    筆錄上等情，業據被告甲○○於本院八十七年度易緝字第二０八號偽造文書一案
    中，已坦承所犯，有本院八十七年度易緝字第二０八號刑事判決書正本乙份附於
    臺灣桃園地方法院檢察署八十八年度偵字第八五三七號偵查卷宗內資佐可參，並
    有右揭警訊筆錄、搜索扣押筆錄、及臺灣桃園地方法院檢察署訊問筆錄影本暨內
    政部警政署刑事警察局指紋鑑定書各乙份等在卷可參，事證明確，核被告甲○○
    右揭所為，確有觸犯刑法第二百十七條之偽造署押罪。惟因再查，被告甲○○前
    曾於八十五年七月二十九日下午三時三十分許，因在桃園縣桃園市○○里○○街
    二三三巷一號內，因為警查獲其竊取鄭江泉所有白鐵製水溝蓋八個時，惟恐負刑
    事責任，即已有冒用「陳聖全」之名，而於當日（二十九日）下午五時許，在桃
    園縣警察局桃園分局警訊筆錄、指認口卡二紙上偽造「陳聖全」之署押三枚及指
    印七枚，又接續於翌（三十）日上午十時三十分許，在台灣桃園地方法院檢察署
    八十五年度偵字第九三八六號案件偵查中，於該署八十五年七月三十日訊問筆錄
    上偽簽「陳聖全」署押一枚，其後復於八十五年八月八日上午十一時五分許，在
    台灣桃園地方法院檢察署八十五年度偵字第九三八六號案件八十五年八月八日訊
    問筆錄上偽簽「陳聖全」署押一枚，及於八十五年八月八日下午四時許，在桃園
    縣警察局桃園分局警訊筆錄上偽造「陳聖全」之署押及指印各一枚，及於當（八
    ）日下午四時五十九分許，又在台灣桃園地方法院檢察署八十五年度偵字第九三
    八六號案件八十五年八月八日訊問筆錄上偽簽「陳聖全」署押一枚，嗣後經該署
    檢察官提起公訴後，於本院八十五年度易字第三五八四號案件審理時，甲○○又
    接續於八十五年八月十四日訊問筆錄上偽簽「陳聖全」署押一枚，嗣並於八十五
    年八月十七日與同年九月二十日，在本院送達證書二紙上，偽造「陳聖全」之署
    押、指印各二枚，表示已收到該院審理傳票及判決正本後，再交回送達人員處理
    ，俟移送台灣桃園地方法院檢察署執行時，又接續在該署八十五年度執字第四○
    四九號執行案件八十五年十月二十二日訊問筆錄上偽簽「陳聖全」署押一枚，經
    本院認被告係基於規避刑責之意而接續於上揭警訊筆錄、指認口卡、偵查筆錄、
    審理筆錄、執行訊問筆錄上偽造「陳聖全」之署押，且其於上揭筆錄與指認口卡
    上偽造署押之行為係偽造私文書之部分行為，又其偽造文書之低度行為復為行使
    偽造文書之高度行為所吸收，不另予論罪，並以被告甲○○之上揭所為，係犯刑
    法第二百十六條、第二百十條之行使偽造私文書罪，而經本院業於「八十八年四
    月一日」已以八十七年度易緝字第二０八號，判處被告甲○○有期徒刑九月，並
    於八十八年六月四日判決確定，且亦於八十九年三月八日已執行完畢，此有本院
    八十七年度易緝字第二０八號刑事判決書正本乙份附於臺灣桃園地方法院檢察署
    八十八年度偵字第八五三七號偵查卷宗內資佐可參，並另有被告甲○○前案紀錄
    資料表在卷可考。而次按，被告甲○○於八十七年十月十六日晚上十一時許，在
    桃園縣大溪鎮○○○○○路口下坡五十公尺處，因侵占案件遭警方逮捕，而分別
    在桃園縣警察局大溪分局南雅派出所警訊筆錄、搜索扣押筆錄、及臺灣桃園地方
    法院檢察署八十八年度偵字第一五五五八號訊問筆錄上，偽造陳聖全之署押、指
    印之行為，與其前於八十五年七月二十九日下午三時三十分許，因在桃園縣桃園
    市○○里○○街二三三巷一號內，因為警查獲竊取鄭江泉所有白鐵製水溝蓋八個
    ，恐負刑事責任，而冒用「陳聖全」之名，而分別在桃園縣警察局桃園分局警訊
    筆錄、指認口卡、台灣桃園地方法院檢察署八十五年度偵字第九三八六號偵查訊
    問筆錄、本院八十五年度易字第三五八四號調查訊問筆錄、送達證書、台灣桃園
    地方法院檢察署八十五年度執字第四○四九號之訊問筆錄上，偽造「陳聖全」署
    押、指印之行為，依其於客觀上均係冒以「陳聖全」之名義，而偽造「陳聖全」
    署押、指印，雖其所為之行為於期間已有相隔甚長之事實存在，惟因查其犯罪目
    的、態樣、手段等則均係仍然屬於相同，且自始至終亦均係以冒用「陳聖全」之
    名義而為之，而其所為動機則應係源起於因與陳聖全素有怨隙（參台灣桃園地方
    法院檢察署八十五年度偵字第一五六二一號起訴書之事實欄所載，附於八十七年
    度偵字第一五七二一號偵查卷宗），是核其性質，顯應仍係屬基於概括之犯意所
    為之連續犯行為。雖然本院於八十七年度易緝字第二０八號刑事判決中，曾經因
    為被告於本院審理時供承：「八十五年那次乃因與陳聖全有磨擦，我到他花蓮家
    裡玩，他喝醉酒叫人打我，我懷恨在心，我要報復。至於八十七年十月份被捕這
    次，乃因我在做事情怕被捕丟掉工作，為掩飾通緝犯之身分，想到用陳聖全之名
    應訊。」等語，致認為被告於其後所為乃係另行起意而冒用陳聖全之名應訊並偽
    造「陳聖全」之署押、指印，應無裁判上一罪關係，致疏未併為審酌，惟因依據
    上揭說明，本件被告於其後所為冒用陳聖全之名應訊並偽造「陳聖全」之署押、
    指印，顯應仍係屬基於概括之犯意所為之連續犯行為，檢察官依法應於本院八十
    七年度易緝字第二０八號被告甲○○偽造文書案件判決後，以事實漏未審酌為由
    ，提起上訴，自不能再於該案判決確定後，對於已經為該案確定判決效力所及之
    事實，重立新案而再另為追訴，使被告於甫剛出獄因之而又有再度入監受執行之
    虞，併附此敘明。本件綜據前揭所述，被告甲○○於八十七年十月十六日晚上十
    一時許，在桃園縣大溪鎮○○○○○路口下坡五十公尺處，因侵占案件遭警方逮
    捕，而分別在桃園縣警察局大溪分局南雅派出所警訊筆錄、搜索扣押筆錄、及臺
    灣桃園地方法院檢察署八十八年度偵字第一五五五八號訊問筆錄上，偽造陳聖全
    之署押、指印之行為，已在上揭因其前於八十五年七月二十九日下午三時三十分
    許，在桃園縣桃園市○○里○○街二三三巷一號內，為警查獲竊取鄭江泉所有白
    鐵製水溝蓋八個，因恐負刑事責任，冒用「陳聖全」之名義，而分別在桃園縣警
    察局桃園分局警訊筆錄、指認口卡、台灣桃園地方法院檢察署八十五年度偵字第
    九三八六號偵查訊問筆錄、本院八十五年度易字第三五八四號調查訊問筆錄、台
    灣桃園地方法院檢察署八十五年度執字第四○四九號之訊問筆錄上等，偽造「陳
    聖全」之署押、指印而被檢察官提起公訴之偽造文書案件（八十五年度偵字第一
    五六二一號）之最後事實審即本院於「八十八年四月一日」宣示該案判決時，於
    宣示判決前所為與該案同基於連續之概括犯意之右揭本件公訴人所指被告分別在
    桃園縣警察局大溪分局南雅派出所警訊筆錄、搜索扣押筆錄、及臺灣桃園地方法
    院檢察署八十八年度偵字第一五五五八號訊問筆錄上，偽造陳聖全之署押、指印
    之行為，應均已為本院上揭八十七年度易緝字第二０八號之刑事確定判決效力所
    及，是揆諸首開規定，本件關於公訴人所指被告甲○○於本件右揭時、地所為之
    偽造「陳聖全」之署押、指印之行為，爰不經言詞辯論，逕為免訴判決之諭知。
三、據上論斷，應依刑事訴訟法第三百零二條第一款、第三百零七條，判決如主文。
中      華      民      國    八十九    年      八      月    二十四    日
                                      臺灣桃園地方法院刑事第一庭
                                          法  官  呂 仲 玉
右正本證明與原本無異。
如不服本判決，應於判決送達後十日內向本院提出上訴狀( 應附繕本 )，上訴於
臺灣高等法院。
                                    書記官   劉文松
中        華        民        國   八十九   年   八   月    二十五    日


司法院資訊處製作；財團法人民間司法改革基金會備份。
